【裁判字號】    98,聲,94
【裁判日期】    980731
【裁判案由】    停止執行
【裁判全文】
臺灣宜蘭地方法院民事裁定                98年度聲字第94號
聲  請  人  甲○○
相  對  人  乙○○
上列當事人間聲請停止執行事件，本院裁定如下：
    主  文
聲請人供擔保新台幣伍拾肆萬貳仟元後，本院九十八年度司執字
第六七二四號拍賣抵押物強制執行事件，對聲請人所為之強制執
行程序，於本院九十八年度訴字第二五三號確認抵押債權不存在
等事件判決確定、和解、調解或撤回起訴前應暫予停止。
    理  由
一、按對於許可強制執行之裁定提起抗告時，法院因必要情形或
    依聲請定相當並確實之擔保，得為停止強制執行之裁定，強
    制執行法第18條第2項定有明文。又依舉輕明重法理，抵押
    人對法院許可拍賣抵押物之裁定，主張有不得強制執行之事
    由而提起訴訟時，亦得依法聲請停止執行（司法院大法官釋
    字第182號解釋意旨參照）。
二、本件聲請意旨：聲請人與相對人間本院98年度司執字第6724
    號拍賣抵押物強制執行案件，相對人已就聲請人所有坐落宜
    蘭縣員山鄉○○段729地號土地所有權全部暨其上43建號之
    建物聲請查封，並已於民國98年7月17日至現場測量，為相
    對人於93年8月3日聲請拍賣抵押物之前，兩造曾商談還款事
    宜，聲請人並於93年8月30日以匯款方式清償相對人新台幣
    （下同）100萬元、94年1月10日匯款10萬元、94年12月7日
    匯款20萬元及95年9月13日匯款55萬元，嗣後又交付現金20
    萬元予相對人，此有匯款資料可稽，上述聲請人共計清償
    205萬元，而關於此部分，聲請人已提起本院98年度訴字第
    253號確認抵押債權不存在之訴。職是，本件強制執行倘不
    停止執行，聲請人必蒙受難以補償之損失，為此，爰依法聲
    請准予停止執行等語，並提出起訴狀、本院98年6月25日宜
    院瑞98司執辛字第6724號函各1年及匯款資料4紙為證。是聲
    請人主張之事實，應得認定為真正，故其聲請停止執行，為
    有理由。
三、次按債務人依強制執行法第18條第2項所供之擔保，係備供
    債權人因停止強制執行程序所受損害之賠償，其數額應依強
    制執行程序停止後，債權人因不能即時取償所受之損害額定
    之，非以執行標的物之價值為依據。經查，相對人主張其就
    上開抵押權之聲請執行之被擔保債權本金金額為2,500,000
    元（見本院98年度司執字第6724號求償債務強制執行卷宗）
    ，而依司法院所公布之各級法院辦案期限實施要點第2點規
    定，民事第一、二、三審辦案期限分別為1年4月、2年、1年
    ，合計為4年4月，以此推估相對人於本案訴訟審理期間因不
    能經由強制執行程序即時取償所受之損害額為542,000元（
    計算式：2,500,000×5%×【4+4/12】≒542,000，千以下四
    捨五入），爰以此數額作為聲請人應提供擔保之金額。
四、依強制執行法第18條第2項裁定如主文。
中    華    民    國    98    年    7     月    31    日
                  臺灣宜蘭地方法院民事庭
                      法  官  張軒豪
正本與原本無異。
如不服本裁定應於裁定送達後10日內提出抗告狀（須附繕本），
並繳納抗告費新台幣1,000元。
中    華    民    國    98    年    8     月    4     日
                      書記官  謝佩欣


司法院資訊處製作；財團法人民間司法改革基金會備份。
